【裁判字號】    99,抗,249
【裁判日期】    991020
【裁判案由】    聲請再審
【裁判全文】
臺灣高等法院高雄分院刑事裁定           99年度抗字第249號
抗  告  人    甲○○
上列抗告人因聲請再審案件，不服臺灣高雄地方法院中華民國99
年9 月6 日裁定（99年度聲再字第42號），提起抗告，本院裁定
如下：
    主  文
抗告駁回。
    理  由
一、抗告意旨略以: 台灣高雄地方法院於99年3 月15日98年度易
    字第1338號判決認抗告人犯恐嚇危害安全罪而判處罪刑確定
    ，係根據抗告人於民國98年5 月27日至98年6 月17日止，在
    住家及工作地點（凱旋醫院），以門號0000000000號行動電
    話，發送如該判決附表所示之簡訊予告訴人；以及告訴人之
    供述，而論斷告訴人看到該等簡訊內容後心生畏懼，致生危
    害於其安全。但抗告人上訴二審後之99年5 月14日接獲告訴
    人友人姚尚辰之電話，表示渠對於抗告人與告訴人間之整件
    事情都非常清楚，渠係在不知原委的情況下相挺朋友，知道
    抗告人因此被判處拘役50日後，因受良心譴責而願為抗告人
    作證，並出具渠所繕寫及繕打之切結書各乙份，表示告訴人
    私下對於上開6 通簡訊根本不加理睬，哪有恐懼、不安、害
    怕之情形。另依據刑法第305 條恐嚇危害安全罪之規定，以
    加害生命、身體、自由、名譽、財產之事，恐嚇他人致生危
    害於安全者，必須使人「心生畏懼」才足以定罪，若遭到恐
    嚇之人並沒有因此「心生畏懼」，就不符合客觀構成要件，
    也就不構成恐嚇危害安全罪，原判決因對前揭重要證據漏未
    審酌而生影響，故依刑事訴訟法第421 條規定聲請再審，為
    有理由等語。
二、按不得上訴於第三審法院之案件，其經第二審確定之有罪判
    決，如就足生影響於判決之重要證據漏未審酌者，亦得為受
    判決人之利益，聲請再審，刑事訴訟法第421 條固定有明文
    。然第一審為罪刑之判決，提起上訴後，經第二審以程序不
    合駁回上訴，不能因第一審之罪刑判決尚有漏未審酌之證據
    ，依刑事訴訟法第414 條（舊法，現為第421 條）聲請再審
    ，有最高法院26年11月10日刑事庭會議決議足以參照。是如
    對第一審有罪判決提起上訴後，經第二審法院以程序不合法
    駁回上訴確定，因該第二審判決係屬程序上之判決，並非判
    處罪刑之有罪判決，自與刑事訴訟法第421 條之要件不符，
    尚難以該第一審有罪判決，就足生影響於判決之重要證據漏
    未審酌為由，聲請再審。
三、經查抗告人前因恐嚇案件，經台灣高雄地方法院於99年3 月
    15日以98年度易字第1338號判決判處拘役50日，嗣因抗告人
    不服該判決，而向本院提起上訴，經本院認為上訴並未敘述
    具體理由，欠缺法律上必備之程式，遂依刑事訴訟法第367
    條前段、第372 條等規定，不經言詞辯論，於99年6 月7 日
    以99年度上易字第387 號判決上訴駁回等情，有上開判決附
    卷足憑。既然抗告人所提起之第二審上訴，係因欠缺法律上
    必備之程式而被駁回，揆諸前揭最高法院刑事庭會議決議，
    抗告人以台灣高雄地方法院98年度易字第1338號第一審之罪
    刑判決，尚有漏未審酌之證據為由，為本件再審之聲請，於
    法自有未合。是原審以其違背法定程序，而駁回再審之聲請
    ，並無違誤，抗告人抗告意旨指摘原裁定不當，並無理由，
    應予駁回。
據上論據，應依刑事訴訟法第412 條，裁定如主文。
中    華    民    國    99    年    10    月    20    日
                  刑事第十一庭  審判長法  官 翁慶珍
                                      法  官 洪碩垣
                                      法  官 石家禎
以上正本證明與原本無異。
不得再抗告。
中    華    民    國    99    年    10    月    20    日
                                      書記官 賴梅琴

司法院資訊處製作；財團法人民間司法改革基金會備份。
